【裁判字號】    99,裁,1675
【裁判日期】    990729
【裁判案由】    營利事業所得稅
【裁判全文】
最  高  行  政  法  院  裁  定
                                      99年度裁字第1675號
上  訴  人  鴻華聯合科技股份有限公司
代  表  人  甲○○
                            路7段81巷23弄7號3樓之2
被 上訴 人  財政部臺北市國稅局
代  表  人  乙○○
上列當事人間營利事業所得稅事件，上訴人對於中華民國99年3
月11日臺北高等行政法院98年度訴字第2343號判決，提起上訴，
本院裁定如下：
    主  文
上訴駁回。
上訴審訴訟費用由上訴人負擔。
    理  由
一、按對於高等行政法院判決之上訴，非以其違背法令為理由，
    不得為之，行政訴訟法第242條定有明文。依同法第243條第
    1項規定，判決不適用法規或適用不當者，為違背法令；而
    判決有同條第2項所列各款情形之一者，為當然違背法令。
    是當事人對於高等行政法院判決上訴，如依行政訴訟法第24
    3條第1項規定，以高等行政法院判決有不適用法規或適用不
    當為理由時，其上訴狀或理由書應有具體之指摘，並揭示該
    法規之條項或其內容；若係成文法以外之法則，應揭示該法
    則之旨趣，倘為司法院解釋或本院之判例，則應揭示該判解
    之字號或其內容。如以行政訴訟法第243條第2項所列各款情
    形為理由時，其上訴狀或理由書，應揭示合於該條項各款之
    事實。上訴狀或理由書如未依此項方法表明者，即難認為已
    對高等行政法院判決之違背法令有具體之指摘，其上訴自難
    認為合法。
二、本件上訴人對於臺北高等行政法院判決上訴，主張：上訴人
    支付工人意外死亡撫慰金600萬元，業於95年度實際支付且
    評估可取回之損害賠償債權淨額為0元，又該工程於95年度
    已無任何相關營業收入列帳，是支付工人意外死亡撫慰金60
    0萬元係已實現損失，且列帳於95年度符合商業會計法第10
    條、第48條及第60條規定。上訴人前述工安事件被行政院勞
    工委員會南區勞動檢查所於95年3月14日以勞南檢營第09550
    02561號函處分「自即日起立即停工」。工安事件處分之主
    體既然係上訴人，則原判決認為支付死亡撫慰金600萬元非
    上訴人「經營業務所直接必要，而於營業範疇內所為之必要
    支出」之理由，顯然不符實情。倘上訴人因無法復工致須支
    付鉅額違約金，依營利事業所得稅查核準則第103條第2項第
    3款規定可列報「違約金」損失。現上訴人支付死亡撫慰金6
    00萬元以避免停工而須支付鉅額違約金之狀況，卻不認列死
    亡撫慰金600萬元，顯然適用法規有不當與矛盾等語。雖以
    該判決違背法令為由，惟核其上訴理由，係就原審取捨證據
    、認定事實之職權行使，指摘其為不當，並就原審已論斷者
    ，泛言未論斷，或就原審所為論斷，泛言其論斷矛盾，而非
    具體說明其有何不適用法規或適用法規不當之情形，並揭示
    該法規之條項或其內容，及合於行政訴訟法第243條第2項所
    列各款之事實，難認對該判決之如何違背法令已有具體之指
    摘。依首開規定及說明，應認其上訴為不合法。
三、據上論結，本件上訴為不合法。依行政訴訟法第249條第1項
    前段、第104條、民事訴訟法第95條、第78條，裁定如主文
    。
中    華    民    國    99    年    7     月    29    日
                    最高行政法院第三庭
                        審判長法官  高  啟  燦
                              法官  黃  合  文
                              法官  黃  淑  玲
                              法官  胡  方  新
                              法官  王  碧  芳

以  上  正  本  證  明  與  原  本  無  異
中    華    民    國    99    年    7     月    30    日
                              書記官  莊  俊  亨

司法院資訊處製作；財團法人民間司法改革基金會備份。
